【裁判字號】    97,易,600
【裁判日期】    970403
【裁判案由】    竊盜
【裁判全文】
臺灣臺北地方法院刑事判決               97年度易字第600號
    公  訴  人  臺灣臺北地方法院檢察署檢察官
    被      告  甲○○
                          樓之.
                          號2.
上列被告因竊盜案件，經檢察官提起公訴（96年度偵字第26502
號），本院判決如下：
    主    文
甲○○攜帶兇器竊盜，捌罪，各處有期徒刑柒月，應執行有期徒
刑壹年陸月。
扣案之破壞剪壹把沒收。
    事    實
一、甲○○分別基於意圖為自己不法所有之犯意，攜帶其所有客
    觀上足以危害人之生命、安全，足以為兇器使用之破壞剪1
    把，而先後於附表所示之民國96年9月初至同年11月26日間
    ，分別在臺北縣市地區竊取臺灣固網股份有限公司 (下稱臺
    灣固網公司）所有之網路電信電纜線（時間、地點、行竊方
    式及竊取財物、被害人均詳如附表所示），得手後，分別將
    之載往不知情之劉賢富（另由檢察官為不起訴處分）於臺北
    縣三重市○○街53之8號開設之「阿安企業社」資源回收中
    心變賣取得金錢後花用，嗣於96年11月26日6時30分許，在
    臺北市○○○路○段8號前排水溝行竊得手後，為警當場查獲
    。
二、案經臺北市政府警察局中山分局報告臺灣臺北地方法院檢察
    署檢察官偵查起訴。
    理    由
一、按被告以外之人於審判外之言詞或書面陳述，除法律有規定
    者外，不得作為證據，刑事訴訟法第159條第1項定有明文；
    復按被告以外之人於審判外之陳述，雖不符前4條之規定，
    而經當事人於審判程序同意作為證據，法院審酌該言詞陳述
    或書面陳述作成時之情況，認為適當者，亦得為證據；當事
    人、代理人或辯護人於法院調查證據時，知有第159條第1項
    不得為證據之情形，而未於言詞辯論終結前聲明異議者，視
    為有前項之同意；同法第159條之5規定甚明。本案所據以認
    定被告甲○○犯罪事實之證據，其中屬傳聞證據部分，因被
    告及公訴人於本院言詞辯論終結前，均未對於證據能力聲明
    異議，依刑事訴訟法第159條之5規定，視為同意上開證據具
    備證據能力，本院認亦無違法或不當之情況，是該傳聞證據
    均具備證據能力，合先敘明。
二、訊據被告甲○○對於前揭事實迭於警詢、偵查及本院審理時
    均坦承不諱，核與證人李豐竹、林明楠、吳孟峻、共同被告
    劉賢富分別於警詢時證述明確，並有照片29幀、資源回收登
    記簿1份附卷可證，足認被告任意性自白核與事實相符。綜
    上，本件事證明確，被告犯行堪以認定。
三、按刑法第321條第1項第3款規定所謂之兇器，其種類並無限
    制，凡客觀上足對人之生命、身體、安全構成威脅，具有危
    險性之兇器均屬之（最高法院79年台上字第5253號判例可資
    參照），被告於本案所使用之破壞剪1把，為鐵製物品，質
    地堅硬，為足以殺傷人生命、身體之器械，顯為具有危險性
    之兇器。故核被告所為，係犯刑法第321條第1項第3款之攜
    帶兇器加重竊盜罪。被告先後8次竊盜犯行，犯意各別，應
    予分論併罰。爰審酌被告明知固網業務所經營之事項攸關社
    會大眾及企業經營之通訊需求，倘若任意截取架設中之電纜
    ，通常足以造成通訊中斷，影響層面既深且廣，竟仍僅因個
    人缺款花用而不惜為之，顯係圖一己蠅頭不法所得，棄社會
    利益於不顧，惡性非輕，然其犯後坦承犯行，非無悔意，兼
    衡其智識程度、犯罪動機、目的、手段及犯罪所造成之危害
    等一切情狀，各量處如主文所示之刑，暨定其應執行刑。扣
    案之破壞剪1把，為被告所有供其犯本案加重竊盜罪所用之
    物，業據被告於本院審理時供陳明確，爰依刑法第38條第1
    項第2款規定宣告沒收。至於扣案之剝線刀、花剪各1把，因
    被告於本院審理時供稱該2項工具係其置放於車內供其平日
    工作使用，並無持以為本案犯行等語，且被告持扣案之破壞
    剪即可遂行本案犯行，又無其他證據足以證明扣案之剝線刀
    、花剪確為被告持以犯本案之工具，是本院爰均不宣告沒收
    ，附此敘明。
據上論斷，應依刑事訴訟法第284條之1、第299條第1項前段，刑
法第321條第1項第3款、第51條第5款、第38條第1項第2款，判決
如主文。
本案經檢察官王志超到庭執行職務。
中    華    民    國    97    年    4     月    3     日
                    刑事第一庭  法  官  劉素如
上正本證明與原本無異。
如不服本判決，應於判決送達後10日內向本院提出上訴狀 (應抄
附繕本)。
                                書記官  陳育君
中    華    民    國    97    年    4     月    3     日
附錄本案論罪法條：
中華民國刑法第321條
犯竊盜罪而有左列情形之一者，處六月以上、五年以下有期徒刑
：
一、於夜間侵入住宅或有人居住之建築物、船艦或隱匿其內而犯
    之者。
二、毀越門扇、牆垣或其他安全設備而犯之者。
三、攜帶兇器而犯之者。
四、結夥三人以上而犯之者。
五、乘火災、水災或其他災害之際而犯之者。
六、在車站或埠頭而犯之者。
前項之未遂犯罰之。
附表
   ┌──┬─────┬────────┬───────┬───┐
   │編號│  時間    │  地       點   │行竊方式及竊取│被害人│
   │    │          │                │之財物        │      │
   ├──┼─────┼────────┼───────┼───┤
   │ 1  │96年9月初 │臺北市北投區致遠│以破壞剪行竊電│臺灣固│
   │    │          │一路27號前      │纜約50公尺    │網公司│
   │    │          │                │              │      │
   ├──┼─────┼────────┼───────┼───┤
   │ 2  │96年9月初 │臺北市士林區延平│以破壞剪行竊電│臺灣固│
   │    │          │北路5段163巷44號│纜約50公尺    │網公司│
   │    │          │前              │              │      │
   ├──┼─────┼────────┼───────┼───┤
   │ 3  │96年10月底│臺北市中山區農安│以破壞剪行竊電│臺灣固│
   │    │          │街1巷口後方路段 │纜約50公尺    │網公司│
   │    │          │                │              │      │
   ├──┼─────┼────────┼───────┼───┤
   │ 4  │96年11月中│臺北市中山區中山│以破壞剪行竊電│臺灣固│
   │    │旬        │北路2段50號前   │纜約50公尺    │網公司│
   │    │          │                │              │      │
   ├──┼─────┼────────┼───────┼───┤
   │ 5  │96年11月10│臺北市松山區南京│以破壞剪行竊電│臺灣固│
   │    │日凌晨1時 │東路5段61號至71 │纜約30公尺    │網公司│
   │    │56 分     │號排水溝        │              │      │
   ├──┼─────┼────────┼───────┼───┤
   │ 6  │96年11月26│臺北縣三重市重陽│以破壞剪行竊電│臺灣固│
   │    │日上午5時 │路、三陽路口排水│纜約17公尺    │網公司│
   │    │          │溝              │              │      │
   ├──┼─────┼────────┼───────┼───┤
   │ 7  │96年11月26│臺北市中山區復興│以破壞剪行竊電│臺灣固│
   │    │日上午5時 │北路514巷內排水 │纜約40公尺    │網公司│
   │    │50 分     │溝              │              │      │
   ├──┼─────┼────────┼───────┼───┤
   │ 8  │96年11月26│臺北市中山區中山│以破壞剪行竊電│臺灣固│
   │    │日上午6時 │北路3段8號前排水│纜約16公尺    │網公司│
   │    │30 分     │溝              │              │      │
   └──┴─────┴────────┴───────┴───┘


司法院資訊處製作；財團法人民間司法改革基金會備份。
